【裁判字號】    98,訴,310
【裁判日期】    980729
【裁判案由】    違反毒品危害防制條例
【裁判全文】
臺灣花蓮地方法院刑事判決               98年度訴字第147號
                                       98年度訴字第310號
公  訴  人  臺灣花蓮地方法院檢察署檢察官
被      告  甲○○
                    （現於臺灣花蓮看守所羈押中）
上列被告因毒品危害防制條例案件，經檢察官提起公訴（98年度
偵字第48號、98年度毒偵字第26號、第229號、第262號、314 號
），被告於準備程序中就被訴事實為有罪之陳述，經本院合議庭
裁定由受命法官獨任行簡式審判程序，並判決如下：
    主  文
甲○○施用第一級毒品，共肆罪，均累犯，各處有期徒刑捌月，
扣案之針筒參支、鏟管壹支均沒收之；又施用第二級毒品，共肆
罪，均累犯，各處有期徒刑伍月。應執行有期徒刑參年貳月，扣
案之注射針筒參支、鏟管壹支均沒收之。
    事  實
一、甲○○前於民國86年間因違反肅清煙毒條例案件，經本院以
    86年度訴字第89號判處有期徒刑3年8月確定，又因違反麻醉
    藥品管理條例案件，經本院以86年度訴字第258 號判處有期
    徒刑3年4月，並經本院定應執行有期徒刑6年10 月確定，復
    因違反藥事法案件，經本院以88年度訴字第109 號判處有期
    徒刑10月確定，並與上開案件接續執行，於94年10月21日因
    縮短刑期假釋出獄，本應於97年1月7日縮刑期滿，復因施用
    毒品案件經撤銷假釋，原應執行殘刑2年2月17日，惟因前揭
    案件後經本院以97年度聲減字第221 號裁定減刑並定應執行
    刑為有期徒刑4年10月及5月確定，所減少之刑期已逾原應執
    行之殘刑，故未再執行殘刑。又其前因施用毒品案件，經本
    院裁定送觀察、勒戒後，認有繼續施用毒品之傾向，再經本
    院裁定令入戒治處所施以強制戒治，嗣於97年5月16 日執行
    完畢出戒治所，並經臺灣花蓮地方法院檢察署檢察官以97年
    度戒毒偵字第27號為不起訴處分確定。詎甲○○仍未戒除毒
    癮，明知海洛因、安非他命分別係毒品危害防制條例所稱之
    第一、二級毒品，不得非法持有及施用，竟分別基於施用第
    一、二級毒品之犯意，分別於下列所示之時間、地點非法施
    用海洛因、安非他命。
（一）於97年12月21日20時45分許，基於施用第一級毒品海洛因
      之犯意，在其位於花蓮縣花蓮市○○路○段730號10樓之11
      之租屋處，以將海洛因放入注射針筒注射身體之方式，非
      法施用第一級毒品海洛因1 次。又基於施用第二級毒品安
      非他命之犯意，於97年12月23日11時40分為警採尿前回溯
      96小時內某時（不含為警查獲至採尿之期間），在上開住
      處，非法施用第二級毒品安非他命1 次。嗣為警於同年月
      22日22時35分許在上開處所當場查獲，並扣得其所有供（
      但非專供）施用海洛因所用之注射針筒3支、鏟管1支及與
      本案無關之戴進祥所有之吸食器1 組等物，嗣經其同意採
      集其尿液送驗，結果呈鴉片類、安非他命類陽性反應。
（二）於98年2月27日16時10分為警採尿前回溯96小時內某時（
      不含為警查獲至採尿之期間），基於施用第一級毒品海洛
      因、第二級毒品安非他命之犯意，在花蓮縣花蓮市內某公
      園內，分別非法施用第一級毒品海洛因及第二級毒品安非
      他命各1次，嗣於同日15時30 分許，為警在花蓮縣花蓮市
      ○○街更生日報大門前盤查後，經其同意採集其尿液送驗
      ，結果呈鴉片類、安非他命類陽性反應。
（三）於98年4月4日17時35分為警採尿前回溯96小時內某時（不
      含為警查獲至採尿之期間），基於施用第一級毒品海洛因
      、第二級毒品安非他命之犯意，在花蓮縣花蓮市內某公園
      內，分別非法施用第一級毒品海洛因、第二級毒品安非他
      命各1次。嗣於同日17時10 分許，為警在花蓮縣花蓮市○
      ○路378 號前盤查後，經其同意採集其尿液送驗，結果呈
      鴉片類、安非他命類陽性反應。
（四）於98年5月15日20 時許，基於施用第一級毒品海洛因之犯
      意，在花蓮縣花蓮市中琉公園內，非法施用第一級毒品海
      洛因1次；又於同年月18日6時50分為警採尿前回溯96小時
      內之某時（不含為警查獲至採尿之期間），基於施用第二
      級毒品安非他命之犯意，在花蓮縣花蓮市某公園內，非法
      施用第二級毒品安非他命1次，嗣於同年月18 日因案通緝
      為警查獲，嗣經其同意採集尿液送驗，結果呈鴉片類、安
      非他命類陽性反應，始知上情。
二、案經花蓮縣警察局花蓮分局、吉安分局報告臺灣花蓮地方法
    院檢察署檢察官偵查起訴。
    理  由
一、上揭事實，業據被告甲○○於警、偵訊及本院審理時坦承不
    諱，且被告分別於上開時、地為警查獲後，採集之尿液送請
    慈濟大學濫用藥物檢驗中心檢驗，結果均呈嗎啡類、安非他
    命類陽性反應之事實，有慈濟大學濫用藥物檢驗中心檢驗總
    表、偵辦毒品案件涉嫌人尿液檢體採集送驗紀錄表、鑑定同
    意書、現場照片、搜索扣押筆錄、扣押物品目錄表等在卷可
    證，復有被告所有供（但非專供）施用第一級毒品海洛因所
    用之注射針筒3支、鏟管1支等扣案可稽。是被告之上開自白
    與事實相符，應堪採信，其施用第一、二級毒品之犯行，已
    事證明確。
二、又被告於95年間因施用毒品案件，經本院裁定送觀察、勒戒
    後，認有繼續施用之傾向而送強制戒治，再經本院裁定令入
    戒治處所施以強制戒治，嗣於97年5月16 日執行完畢出戒治
    所，並經臺灣花蓮地方法院檢察署檢察官以97年度戒毒偵字
    第27號為不起訴處分確定等情，有臺灣高等法院被告前案紀
    錄表在卷足憑，堪認被告係於前開強制戒治執行完畢釋放後
    ，5 年內再犯本件施用第一、二級毒品之犯行，已甚明確，
    均應依法論科。
三、按海洛因、安非他命分別係毒品危害防制條例第2條第2項第
    1、2款所稱之第一、二級毒品。核被告分別於上開時、地非
    法施用海洛因、安非他命之行為，分別係犯毒品危害防制條
    例第10條第1項之施用第一級毒品罪及同條例第10條第2項之
    施用第二級毒品罪。被告所犯上開4件施用第一級毒品罪、4
    件施用二級毒品罪之犯意各別，犯罪構成要件事實互異，應
    予分論併罰。又被告有事實欄所載之科刑及執行紀錄，有臺
    灣高等法院被告前案紀錄表在卷可按，其受徒刑執行完畢後
    ，5年以內故意再犯本件有期徒刑以上之8罪，均為累犯，依
    刑法第47條第1 項之規定皆應加重其刑。爰審酌被告前有多
    次施用毒品之前科紀錄，素行不佳，且經觀察、勒戒及強制
    戒治之處遇後，未能戒斷毒癮，仍繼續施用海洛因、安非他
    命，戕害自身健康，漠視法令禁制，併其犯後坦承犯行，態
    度尚佳，及其犯罪動機、手段等一切情狀，分別量處如主文
    所示之刑，並定其應執行之刑，以示儆懲。
四、扣案之注射針筒3支、鏟管1支均係供（但非專供）被告施用
    第一級毒品海洛因所用之物，且均為被告所有乙節，業據被
    告供明在卷，均應依刑法第38條第1項第2款之規定宣告沒收
    。至扣案之吸食器1 組係戴進祥所有之物，並非其所有之物
    等情，業經被告陳明在卷，且非屬違禁物，爰不為沒收之諭
    知，併此敘明。
據上論斷，應依刑事訴訟法第299條第1項前段、第273條之1第 1
項，毒品危害防制條例第10條第1項、第2項，刑法第11條前段、
第47條第1項、第51條第5款、第38條第1項第2款，判決如主文。
本案經檢察官張立中到庭執行職務。
中    華    民    國    98    年    7     月    29    日
                  刑事第三庭    法  官  許乃文
以上正本證明與原本無異。
如不服本判決應於收受送達後10日內向本院提出上訴書狀，並應
敘述具體理由。其未敘述上訴理由者，應於上訴期間屆滿後20日
內向本院補提理由書 (均須按他造當事人之人數附繕本)「 切勿
逕送上級法院」。
中    華    民    國    98    年    7     月    29    日
                                書記官
附錄本判決論罪之法律條文：
毒品危害防制條例第10條：
施用第一級毒品者，處 6 月以上 5 年以下有期徒刑。
施用第二級毒品者，處 3 年以下有期徒刑。


司法院資訊處製作；財團法人民間司法改革基金會備份。
